【裁判字號】    98,交聲,2279
【裁判日期】    980831
【裁判案由】    聲明異議
【裁判全文】
臺灣高雄地方法院交通事件裁定        98年度交聲字第2279號
原處分機關  交通部公路總局高雄區監理所旗山監理站
法定代理人  郭政雄
異  議  人  甲○○
即受處分人
上列異議人因違反道路交通管理處罰條例案件，對於交通部公路
總局高雄區監理所旗山監理站民國98年7 月21日旗監違字第裁85
-NO0000000號違反道路交通管理事件裁決書，聲明異議，本院裁
定如下：
    主      文
異議駁回。
    理      由
一、原處分意旨略以：異議人即受處分人甲○○於民國98年6 月
    16日13時20分許，騎乘車牌號碼OWW-212 號重型機車，行經
    高雄縣旗山鎮○○路、華中街口時，因闖紅燈之違規，為警
    開單舉發。嗣原處分機關亦認前述違規明確，乃依道路交通
    管理處罰條例第53條第1 項，處罰鍰新台幣（下同）1800元
    ，並依同條例第63條記違規點數3 點等語。
二、聲明異議意旨略以：異議人對於上揭時、地，駕車行經該路
    口闖紅燈之事實並未爭執，然辯稱因該處路口當時有施工，
    造成路口堵塞，所以異議人才繞道行駛，應非闖紅燈，請求
    撤銷原處分云云。
三、按汽車駕駛人，行經有燈光號誌管制之交岔路口闖紅燈者，
    處1800元以上5400元以下罰鍰，並予記違規點數3 點，道路
    交通管理處罰條例第53條第1 項、第63條第1 項第3 款分別
    定有明文。
四、經查：異議人於前揭時、地，騎乘車牌號碼OWW-212 號重型
    機車，沿高雄縣旗山鎮○○路由南往北，行經中正路、華中
    街口時闖紅燈乙節，業據證人即取締員警劉俊杰於本院具結
    證稱當時在執行取締交通違規勤務，在中正路、華中街口看
    到異議人在燈號管制紅燈時，沒有停車直接騎過去等語（本
    院卷第19頁），復舉發違反道路交通管理事件通知單（本院
    卷第5 頁）、違反道路交通管理事件裁決書（本院卷第8 頁
    ）在卷可稽，且異議人98年7 月21日所陳之聲明異議狀對於
    上揭闖紅燈之違規事實，亦未加否認（本院卷第10頁）。故
    異議人於上開時、地有闖紅燈之違規行為，堪以認定。
五、異議人雖辯稱因該處路口施工，造成路口堵塞，所以才繞道
    行駛，並非闖紅燈云云。惟查，該處路口當時施工範圍不大
    ，而異議人當時依照規定在該路口停等紅燈，亦無困難之情
    事，業據證人劉俊杰具結證述在卷（本院卷第17頁），況從
    異議人所提出之現場施工照片顯示，該處路段甚為寬廣，縱
    當時該路口有施工情事，衡情異議人當時依規定在該路口停
    等紅燈應非難事。是異議人辯稱因該處路口施工，造成路口
    堵塞，所以才繞道行駛，應非闖紅燈云云，顯不足採。
六、綜上所述，異議人確有裁決書上所載闖紅燈之違規情事，異
    議人上述所辯，並無足取。原處分機關依道路交通管理處罰
    條例第53條第1 項規定，對異議人裁處罰鍰1800元，另依同
    條例第63條第1 項第3 款規定，並記違規點數3 點，並無違
    誤。異議人猶執上詞聲明異議，洵無理由，應予駁回。
據上論斷，應依道路交通案件處理辦法第19條，裁定如主文。
中    華    民    國    98    年     8     月    31    日
                        交通法庭  法  官  曾仁勇
以上正本證明與原本無異。
如不服本裁定，應於收受送達後5 日內向本院提出抗告狀。
中    華    民    國    98    年     8     月    31    日
                                  書記官  王紀芸


司法院資訊處製作；財團法人民間司法改革基金會備份。
